Contato

laidson_souza@hotmail.com.b

www.linkedin.com/in/laidson-saturnino-a9383295 (LinkedIn)

Principais competências

Desenvolvimento de front-end MySQL

Microsoft SQL Server

Languages

Espanhol

Português

Certifications

Introducing Coding for Beginners: an HTML and CSS Online Course

Materiais Complementares: Introdução ao React com TypeScript

Comprehensive HTML5 Tutorial For Beginners: Become Advanced HTML5 Specialist

Introdução ao TypeScript

A Responsive Web Design Course: Find Out How to Create a Responsive Website

Publications

CONTABILIDADE SOCIAL: O perfil dos artigos científicos elaborados pelos discentes da UEFS.

Laidson Saturnino

Contador - Desenvolvedor Full-stack Jr | NodeJs | MySQL | TypeScript | SQL | React | ContextAPI | Angular | JavaScript | Git Feira de Santana, Bahia, Brasil

Resumo

Olá, sou Laidson, moro em Feira de Santana - BA.

Sou formado em Ciências Contábeis desde 2014, pela UEFS (Universidade Estadual de Feira de Santana). Tenho mais de 8 anos de experiência, trabalhando em escritório e prestando serviços autônomos. Iniciei meu contato com o mundo da programação em 2022, através de conteúdos relacionados a programação, encontrados, principalmente, no Youtube. Em 2023, iniciei minha jornada como desenvolvedor ao realizar um curso da Capgemini com mais de 500 horas com objetivo de formar desenvolvedores web full stack.

Nesse curso desenvolvi minhas hard skills e soft skills, trabalhei em projetos individuais e em equipe.

Formado em Ciências Contábeis - Estudando Full-Stack Developer JAVA.

#Java| Django | MongoDB | MySQL | SQL | TypeScript | Node.Js | React.JS | JavaScript | CSS | HTML | Angular | GitFlow

GitHub, NetBeans, SQL, Visual Studio, Visual Studio Code e Windows

https://laidson91.github.io/

Sinta-se à vontade para me contatar. Contatos:

⋈ E-mail: laidson_souza@hotmail.com.br

Telefone: (75)99232-9280

Page 1 of 3

Experiência

Capgemini
Desenvolvedor full stack
janeiro de 2023 - Present (5 meses)

Autônomo Contador setembro de 2022 - Present (9 meses)

Prestar consultoria e informações gerenciais: Analisar balancete contábil; fazer relatórios gerenciais econômicos e financeiros; calcular índices econômicos e financeiros; elaborar orçamento; acompanhar a execução do orçamento; analisar os relatórios; assessorar a gestão Institucional.

Jg Auditoria Contábil Analista Contábil Jr maio de 2014 - maio de 2022 (8 anos 1 mês) Feira de Santana, Bahia, Brasil

Auxiliar nos processos contábeis dando apoio a toda rotina do setor

- Elaboração de fluxo de caixa
- Auxílio na composição de movimentos diários de caixa/contabilidade
- Lançamentos contábeis
- Controlar contas a pagar e cobranças
- Controlar contas a receber
- Auditoria de procedimentos e processos como elaboração de planilhas, registro de

informação, análise de documentos, conferência de cálculos

- Auditoria e revisão de sistemas de controle interno
- Colaborar na escrituração dos atos e fatos contábeis na conferência de relatórios
- Atualização de relatórios gerenciais
- Relacionamento financeiro contábil
- Controlar o relatório de faturamento
- Conferência do livro fiscal de serviço e produto
- Aprovação e entrega de documentos fiscais na central de recebimento e financeiro
- Depreciação de ativo imobilizado

MCE REPRESENTAÇÕES

Auxiliar administrativo fevereiro de 2013 - janeiro de 2014 (1 ano)

Page 2 of 3

Feira de Santana, Bahia, Brasil

Organização de arquivos, gerência de informações, revisão de documentos. Coordenar as atividades administrativas, financeiras e de logística da empresa.

Receber e remessar correspondências e documentos, controlar as contas a pagar, controlar os recebimentos da empresa, emitir notas fiscais, preparar e encaminhar documentos, tirar cópias, enviar documentos para o departamento contábil e fiscal, atender telefonemas.

Formação acadêmica

Universidade Estadual de Feira de Santana Bacharelado em Ciências Contábeis · (2010 - 2014)

Universidade Estadual de Feira de Santana Bacharelado em Ciências Contábeis, Ciências Sociais · (2010 - 2014)